vi: Sức khỏe và sắc đẹp > Sản phẩm chăm sóc cá nhân > Chăm sóc ngoại hình > Phụ kiện máy cạo râu: Hộp mực và dung dịch làm sạch; Pin dao cạo điện; Bộ sạc và dây cáp dao cạo điện; Dầu bôi trơn dao cạo điện; Hộp bảo vệ và túi du lịch
th: สุขภาพและความงาม > ผลิตภัณฑ์ดูแลส่วนบุคคล > การโกนหนวดและการเสริมสวย > อุปกรณ์ที่โกนหนวดไฟฟ้า: ตลับและน้ำยาทำความสะอาด; แบตเตอรี่เครื่องโกนหนวดไฟฟ้า; อุปกรณ์ชาร์จและสายชาร์จเครื่องโกนหนวดไฟฟ้า; น้ำมันหล่อลื่นเครื่องโกนหนวดไฟฟ้า; กระเป๋าป้องกันและซองสำหรับเดินทาง
fr: Santé et beauté > Hygiène personnelle > Rasage et soins > Accessoires pour rasoir électrique: Cartouches et solutions de nettoyage; Piles pour rasoirs électriques; Chargeurs et câbles pour rasoirs électriques; Lubrifiants et huiles pour rasoirs électriques; Étuis de protection et pochettes de voyage
bg-BG: Здраве и красота > Лична грижа > Бръснене и подстригване > Аксесоари за електрически самобръсначки: Почистващи касети и разтвори; Батерии за електрическа самобръсначка; Зарядни и кабели за електрическа самобръсначка; Смазки и масла за електрическа самобръсначка; Предпазни калъфи и пътни торбички
hr-HR: Zdravlje i ljepota > Osobna njega > Brijanje i uređivanje > Pribor za električne britvice: Spremnici i otopine za čišćenje; Baterije za električni brijač; Punjači i kablovi za električne brijače; Maziva i ulja za električne brijače; Zaštitne kutije i putne torbice
sk-SK: Zdravie a krása > Osobná starostlivosť > Pomôcky na holenie a zastrihávanie brady a fúzov > Príslušenstvo k elektrickým holiacim strojčekom: Čistiace kazety a roztoky; Batérie do elektrických holiacich strojčekov; Nabíjačky a káble pre elektrické holiace strojčeky; Mazivá a oleje pre elektrické holiace strojčeky; Ochranné puzdrá a cestovné vrecká
pt-PT: Saúde e beleza > Cuidado pessoal > Depilação e barbear > Acessórios de máquinas de barbear: Cartuchos e soluções de limpeza; Pilhas para máquinas de barbear elétricas; Carregadores e cabos para máquinas de barbear elétricas; Lubrificantes e óleos para máquinas de barbear elétricas; Estojos protetores e bolsas de viagem
cs: Zdraví a krása > Osobní péče > Holení a péče o vzhled > Elektrické holicí strojky – příslušenství: Čisticí kazety a roztoky; Baterie do elektrických holicích strojků; Nabíječky a kabely k elektrickým holicím strojkům; Maziva a oleje na elektrické holicí strojky; Ochranná pouzdra a cestovní tašky
da: Sundhed og skønhed > Personlig pleje > Barbering og personlig pleje > Tilbehør til elektriske barbermaskiner: Rengøringskassetter og opløsninger; Elektrisk barbermaskine – batterier; Elektrisk barbermaskine – opladere og kabler; Elektrisk barbermaskine – smøremidler og olier; Beskyttende etuier og rejsetasker
ro-RO: Sănătate și frumusețe > Îngrijire personală > Bărbierit și îngrijire > Accesorii pentru aparatul de ras electric: Cartușe și soluții de curățare; Baterii pentru aparate de ras electrice; Încărcătoare și cabluri pentru aparate de ras electrice; Lubrifianți și uleiuri pentru aparate de ras electrice; Huse de protecție și genți de călătorie
nl: Gezondheid en persoonlijke verzorging > Persoonlijke verzorging > Scheren en gezichtsbeharing > Accessoires voor elektrische scheerapparaten: Reinigingscartridges en oplossingen; Elektrische scheerapparaat batterijen; Elektrische scheerapparaat opladers en kabels; Elektrische scheerapparaat smeermiddelen en oliën; Beschermhoezen en reis tasjes
nb: Skjønnhet og helse > Personlig pleie > Barbering og kroppspleie > Tilbehør til elektriske barbermaskiner: Rensepatroner og løsninger; Batterier til elektrisk barbermaskin; Ladere og kabler til elektrisk barbermaskin; Smøremidler og oljer til elektrisk barbermaskin; Beskyttelsesetuier og reiseposer
sl-SI: Zdravje in lepota > Osebna nega > Britje in urejanje > Dodatki za električne brivnike: Čistilne kartuše in raztopine; Baterije za električne brivnike; Polnilci in kabli za električne brivnike; Maziva in olja za električne brivnike; Zaščitni etuiji in potovalne torbice
el: Υγεία & ομορφιά > Προσωπική φροντίδα > Ξύρισμα & περιποίηση > Αξεσουάρ ηλεκτρικών ξυριστικών μηχανών: Διαλύματα καθαρισμού ξυριστικής μηχανής; Μπαταρίες ξυριστικής μηχανής; Φορτιστές ξυριστικής μηχανής; Λιπαντικά ξυριστικής μηχανής; Θήκες προστασίας ξυριστικής
de: Gesundheit & Schönheit > Körperpflege > Rasieren & Trimmen > Zubehör für elektrische Rasierer: Reinigungskartuschen & Lösungen; Elektrorasierer-Batterien; Elektrorasierer-Ladegeräte & Kabel; Elektrorasierer-Schmiermittel & Öle; Schutzetuis & Reisetaschen
lt-LT: Sveikata ir grožis > Asmeninė priežiūra > Skutimasis ir barzdos bei ūsų priežiūra > Elektrinių skustuvų priedai: Valymo kasetės ir tirpalai; Elektrinių skustuvų baterijos; Elektrinių skustuvų įkrovikliai ir laidai; Elektrinių skustuvų tepalai ir aliejai; Apsauginiai dėklai ir kelioniniai maišeliai
fi: Terveys ja kauneus > Henkilökohtainen hygienia > Karvanpoisto ja parranajo > Sähköparranajokoneiden lisätarvikkeet: Puhdistuspatruunat ja -nesteet; Sähköparranajokoneen paristo; Sähköparranajokoneen laturi ja kaapeli; Sähköparranajokoneen voiteluaine ja öljy; Suojakotelo ja matkakotelo
zh-CN: 保健/美容/卫生/护理 > 个人护理 > 剃须/美容 > 电动剃须刀配件: 清洁盒和清洁液; 电动剃须刀电池; 电动剃须刀充电器和线缆; 电动剃须刀润滑剂/润滑油; 保护壳和旅行收纳袋
pl: Zdrowie i uroda > Higiena osobista > Golenie i strzyżenie > Akcesoria do golarek elektrycznych: Wkłady i płyny czyszczące; Baterie do golarek elektrycznych; Ładowarki i kable do golarek elektrycznych; Smary i olejki do golarek elektrycznych; Etui ochronne i saszetki podróżne
pt-BR: Saúde e beleza > Cuidados pessoais > Barbearia e embelezamento > Acessórios para barbeadores elétricos: Cartuchos e soluções de limpeza; Baterias para barbeador elétrico; Carregadores e cabos para barbeador elétrico; Lubrificantes e óleos para barbeador elétrico; Estojos protetores e pochetes de viagem
es: Salud y belleza > Cuidado personal > Afeitado y arreglo personal > Accesorios para afeitadoras eléctricas: Cartuchos y soluciones de limpieza; Baterías de afeitadora eléctrica; Cargadores y cables de afeitadora eléctrica; Lubricantes y aceites de afeitadora eléctrica; Estuches protectores y fundas de viaje
ko: 건강/미용 > 개인 미용/위생 용품 > 면도/체모 손질 > 전기 면도기 부대용품: 세정 카트리지 및 용액; 전기 면도기 배터리; 전기 면도기 충전기 및 케이블; 전기 면도기 윤활유 및 오일; 보호 케이스 및 여행용 파우치
en: Health & Beauty > Personal Care > Shaving & Grooming > Electric Razor Accessories: Cleaning Cartridges & Solutions; Electric Razor Batteries; Electric Razor Chargers & Cables; Electric Razor Lubricants & Oils; Protective Cases & Travel Pouches
zh-TW: 保健與美容 > 個人保養 > 刮鬍修容 > 電動刮鬍刀配件: 清潔盒及溶液; 電動剃刀電池; 電動剃刀充電器及纜線; 電動剃刀潤滑液及油; 保護盒及旅行袋
ru: Красота и здоровье > Личная гигиена и уход за собой > Бритье и удаление волос > Аксессуары для электробритв: Чистящие картриджи и растворы; Батарейки для электробритв; Зарядные устройства и кабели для электробритв; Смазки и масла для электробритв; Защитные чехлы и дорожные сумки
hu: Egészség és szépség > Személyes gondoskodás > Borotválkozás és ápolás > Elektromosborotva-kiegészítők: Tisztítópatronok és -oldatok; Villanyborotva-elemek; Villanyborotva-töltők és -kábelek; Villanyborotva-kenőanyagok és -olajok; Védőtokok és úti tasakok
ja: 美容・健康 > 衛生日用品 > シェービング・脱毛 > 電動シェーバー関連用品: クリーニングカートリッジと洗浄液; 電気シェーバー用電池; 電気シェーバー充電器とケーブル; 電気シェーバー用潤滑剤とオイル; 保護ケースと携帯ポーチ
it: Salute e bellezza > Cura della persona > Insaponatura e rasatura > Accessori rasoi elettrici: Cartucce di pulizia e soluzioni; Batterie del rasoio elettrico; Caricabatterie e cavi del rasoio elettrico; Lubrificanti e oli del rasoio elettrico; Custodie protettive e borsette da viaggio
tr: Sağlık ve Güzellik > Kişisel Bakım > Tıraş ve Kişisel Bakım > Tıraş Makinesi Aksesuarları: Temizleme Kartuşları ve Solüsyonları; Elektrikli Tıraş Makinesi Pilleri; Elektrikli Tıraş Makinesi Şarj Cihazları ve Kabloları; Elektrikli Tıraş Makinesi Yağlayıcıları ve Yağları; Koruyucu Kutular ve Seyahat Kılıfları
sv: Skönhet och hälsa > Personlig vård > Rakning och ansning > Tillbehör till rakapparater: Rengöringspatroner och lösningar; Batterier till elektriska rakapparater; Laddare och kablar för elektriska rakapparater; Smörjmedel och oljor för elektriska rakapparater; Skyddsfodral och resepåsar